臺灣臺南地方法院民事裁定
111年度小上字第32號
上  訴  人  陳羽蓁  

被  上訴人  齊貫博  

上列當事人間請求侵權行為損害賠償事件，上訴人對於本院臺南
簡易庭民國111年4月19日111年度南小字第300號第一審民事判決
提起上訴，本院裁定如下：
    主  文
上訴駁回。
第二審訴訟費用新臺幣壹仟伍佰元由上訴人負擔。
    事實及理由
一、上訴意旨略以：詐欺集團成員使用之訴外人蔡如意的帳戶係
    遺失的，上訴人並非加害人，目前已就刑事判決提起上訴云
    云。
二、按對於小額程序之第一審裁判之上訴，非以其違背法令為理
    由，不得為之；上訴狀內應記載上訴理由，表明下列各款事
    項︰原判決所違背之法令及其具體內容，依訴訟資料可認
    為原判決有違背法令之具體事實；又判決不適用法規或適用
    不當者，為違背法令；有民事訴訟法第469條第1款至第5款
    所列事由時，其判決當然為違背法令；而上訴不合法者，第
    二審法院應以裁定駁回之；前開規定，於小額事件之上訴程
    序均準用之，民事訴訟法第436條之24第2項、第436條之25
    、第468條、第469條、第444條第1項前段及第436條之32第2
    項分別定有明文。次按當事人對於小額程序之第一審判決提
    起上訴，如依民事訴訟法第468條規定，以第一審判決有不
    適用法規或適用法規不當為上訴理由時，其上訴狀或理由書
    應有具體之指摘，並揭示該法規之條項或其內容，若係成文
    法以外之法則，應揭示該法則之旨趣，倘為司法院解釋或最
    高法院之判例，則應揭示該判解之字號或其內容；如依民事
    訴訟法第469條第1款至第5款所列事由提起上訴者，其上訴
    狀或理由書應揭示合於該條款之事實，上訴狀或理由書如未
    依此項方法表明者，即難認為已對原審判決之違背法令有具
    體之指摘，其上訴自難認為合法（最高法院71年台上字第31
    4號民事判例要旨參照）。　　
三、經查：
  ㈠被上訴人於原審請求上訴人賠償新臺幣（下同）3萬9,987元
    及其利息，其訴訟標的金額在10萬元以下，依民事訴訟法第
    436條之8第1項規定，應適用小額訴訟程序，揆諸上開說明
    ，上訴人非以原判決違背法令為由不得提起上訴，且上訴理
    由須表明原判決所違背之法令及其具體內容，暨依訴訟資料
    可認為原判決有違背法令之具體事實，始符合上訴程式。
  ㈡查上訴人之上訴意旨並未具體指摘原判決有何違反成文法法
    規之條項、內容，或司法院解釋、最高法院判例，抑或有民
    事訴訟法第469條第1款至第5款所列當然違背法令之情形，
    亦未表明依訴訟資料合於該違背法令之具體事實，難認上訴
    人已就原判決有違背法令之情形為合於小額訴訟程序上訴程
    式之表明，其提起本件上訴為不合法，依同法第436條之32
    第2項、第444條第1項前段規定，應予駁回。　　
四、按訴訟費用，由敗訴之當事人負擔；小額訴訟程序，法院為
    訴訟費用之裁判時，應確定其費用額，民事訴訟法第78條、
    第436條之19第1項分別定有明文。本件上訴人之上訴既經駁
    回，第二審訴訟費用1,500元（即第二審裁判費）自應由上
    訴人負擔，爰裁定如主文第2項所示。
五、據上論結，本件上訴為不合法，依民事訴訟法第436條之32
    第1項及第2項、第444條第1項前段、第95條、第78條、第43
    6條之19第1項，裁定如主文。
中　　華　　民　　國　　111 　年　　6 　　月　　27　　日
                  民事第一庭　審判長法　官　劉秀君
                                    法　官　盧亨龍
                                    法　官　陳尹捷
以上正本證明與原本無異。
本裁定不得抗告。
中　　華　　民　　國　　111 　年　　6 　　月　　27　　日
                                    書記官　曾美滋